【裁判字號】    96,易,3248
【裁判日期】    970116
【裁判案由】    竊盜
【裁判全文】
臺灣臺北地方法院刑事判決              96年度易字第3248號
公  訴  人  臺灣臺北地方法院檢察署檢察官
被      告  丙○○
                    （另案於臺北看守所羈押中）
            乙○○
                    （另案於臺北監獄執行中）
上列被告等因竊盜案件，經檢察官提起公訴（96年度偵字第2435
7號），被告等均於準備程序中就被訴事實為有罪之陳述，經告
知簡式審判程序之旨，並聽取當事人之意見後，本院裁定認為適
宜進行簡式審判程序，茲判決如下：
    主  文
丙○○共同竊盜，累犯，處有期徒刑陸月，如易科罰金，以新臺
幣壹仟元折算壹日。
乙○○共同竊盜，累犯，處有期徒刑陸月，如易科罰金，以新臺
幣壹仟元折算壹日。
    事  實
一、丙○○曾有竊盜及違反麻醉藥品管理條例、毒品危害防制條
    例等前科，其中於民國89年間，因違反毒品危害防制條例案
    件，經本院於90年5 月29日以90年度訴字第457 號判決判處
    有期徒刑9月、有期徒刑5月，應執行有期徒刑1年，於同年6
    月29日確定，自90年12月14日起入監執行至91年12月5日縮
    短刑期執行完畢。乙○○曾因施用第一級毒品、第二級毒品
    案件，經本院以92年度訴字第316號刑事判決分別判處有期
    徒刑10月、6月，應執行有期徒刑1年2月確定，於93年1月9
    日入監服刑，至93年12月3日縮刑期滿假釋出監，所餘期間
    付保護管束，嗣於94年2月12日保護管束期滿，視為執行完
    畢。詎其等仍不知悔改，竟基於意圖為自己不法所有之共同
    犯意聯絡，於96年8月21日13時許，在臺北縣新店市○○路1
    巷6號前，為拜訪友人而無交通工具，由蕭景隆負責警戒把
    風，乙○○則持自有之鑰匙啟動甲○○所有之車牌DIL-085
    號輕型機車及取得車內安全帽2頂後，由乙○○騎乘該車搭
    載丙○○一同離去而竊取得手，以充為代步之用，嗣後因適
    遇警盤查，遂將該車棄置在臺北縣中和市○○路上而逃逸，
    經甲○○查知車輛失竊後報警處理，由警方調閱監視錄影畫
    面後，始循線查獲。
二、案經臺北縣政府警察局新店分局報請臺灣臺北地方法院檢察
    署檢察官偵查起訴。
    理  由
一、本件被告丙○○、乙○○所犯之罪，其法定刑為5年以下有
    期徒刑，且非死刑、無期徒刑或最輕本刑有期徒刑3年以上
    之罪，亦非高等法院管轄第一審案件，且於準備程序進行中
    ，被告等均先就被訴事實為有罪之陳述，經告知被告簡式審
    判程序之旨，並聽取檢察官、被告、辯護人之意見後，本院
    裁定進行簡式審判程序，是本件之證據調查，依刑事訴訟法
    第273條之2規定，不受同法第159條第1項、第161條之2、第
    161條之3、第163條之1及第164條至第170條規定之限制，合
    先敘明。
二、上揭事實，業據被告丙○○、乙○○於本院審理中坦承不諱
    ，並經證人即被害人甲○○之指證綦詳（見偵查卷第11至12
    頁），且有監視器翻拍畫面5張、臺北縣政府警察局車輛協
    尋電腦輸入單、失車案件基本資料各1份在卷可參（見偵查
    卷第13至18頁）。該補強證據已足資擔保被告2人所為之上
    開任意性自白之真實性，是本案事證已明確，被告2人犯行
    洵堪認定，應予依法論科。
三、核被告2人所為，均係犯刑法第320條第1項之竊盜罪。又被
    告2人間就上揭犯行，有犯意聯絡、行為分擔，應論以共同
    正犯。另起訴書雖僅敘及被告2人所竊得財物為機車1臺，然
    查被告2人尚有取得置放於該車內之安全帽2頂，此部分與上
    述起訴書已敘及並論罪之竊盜部分，為單純一罪之關係，應
    為起訴效力所及，本院自得併為審究，附此敘明。又被告丙○○曾有竊盜及違反麻醉藥品管理條例、毒品危害防制條例
    等前科，於89年間因違反毒品危害防制條例案件，經本院於
    90年5月29日以90年度訴字第457號判決判處有期徒刑9月、
    有期徒刑5月，應執行有期徒刑1年，於同年6月29日確定，
    自90年12月14日起入監執行至91年12月5日縮短刑期執行完
    畢；被告乙○○曾因施用第一級毒品、第二級毒品案件，經
    本院以92年度訴字第316號刑事判決分別判處有期徒刑10月
    、6月，應執行有期徒刑1年2月確定，於93年1月9日入監服
    刑，至93年12月3日縮刑期滿假釋出監，所餘期間付保護管
    束，嗣於94年2月12日保護管束期滿，視為執行完畢，有臺
    灣高等法院被告全國前案紀錄表各1份附卷可稽，是被告2人
    前受有期徒刑之執行完畢後，5年以內故意再犯本件有期徒
    刑以上之罪，為累犯，均應依刑法第47條第1項之規定，加
    重其刑。爰審酌被告2人素行非佳、均年輕力壯，竟不思正
    途而為本件犯行，及本件犯罪動機、目的、手段，竊取財物
    非鉅，然對於被害人產生一定程度損害，惟犯後均坦承犯行
    ，犯後態度尚稱良好等一切情狀，分別量處主文所示之刑，
    並均諭知易科罰金之折算標準，以資儆懲。至被告2人持以
    行竊之鑰匙1支雖為被告乙○○所有，然並未扣案，且據被
    告乙○○供稱已遺失，復無其他積極證據足證該物尚存在，
    爰不予宣告沒收，附此敘明。
據上論斷，應依刑事訴訟法第284條之1、第273條之1第1項、第
299條第1項前段，刑法第28條、第320條第1項、第47條第1項、
第41條第1項前段，刑法施行法第1條之1，判決如主文。
本案經檢察官蕭方舟到庭執行職務。
中    華    民    國    97    年    1     月    16    日
                  刑事第十庭    法  官  呂煜仁
上正本證明與原本無異。
如不服本判決，應於判決送達後10日內向本院提出上訴狀（應抄
附繕本）。告訴人或被害人如對於本判決不服者，應具備理由請
求檢察官上訴，其上訴期間之計算係以檢察官收受判決正本之日
期為準。
                                書記官  陳泰寧
中    華    民    國    97    年    1     月    17    日
附錄本案論罪科刑法條全文
中華民國刑法第320條
（普通竊盜罪、竊佔罪）
意圖為自己或第三人不法之所有，而竊取他人之動產者，為竊盜
罪，處 5 年以下有期徒刑、拘役或 5 百元以下罰金。
意圖為自己或第三人不法之利益，而竊佔他人之不動產者，依前
項之規定處斷。
前二項之未遂犯罰之。


司法院資訊處製作；財團法人民間司法改革基金會備份。
